臺灣臺北地方法院刑事判決　　　　　　100年度審訴字第109號
公　訴　人　臺灣臺北地方法院檢察署檢察官
被　　　告　張家彰
上列被告因違反毒品危害防制條例案件，經檢察官提起公訴（10
0 年度毒偵字第2160號），被告於本院準備程序進行中，就被訴
事實為有罪之陳述，經本院告知簡式審判程序意旨，並聽取公訴
人及被告之意見後，本院合議庭裁定依簡式審判程序審理，判決
如下：
    主  文
張家彰施用第一級毒品，處有期徒刑捌月。扣案之第一級毒品海
洛因貳包（驗餘淨重零點零零伍公克）沒收銷燬；包裹上開毒品
之包裝袋貳只及注射針筒貳支沒收。又施用第二級毒品，處有期
徒刑肆月。應執行有期徒刑拾月，扣案之第一級毒品海洛因貳包
（驗餘淨重零點零零伍公克）沒收銷燬；包裹上開毒品之包裝袋
貳只及注射針筒貳支沒收。
    事  實
一、張家彰前因施用毒品案件，經臺灣士林地方法院裁定施以觀
    察、勒戒，於民國88年7 月16日因無繼續施用傾向執行完畢
    釋放出所，並由臺灣士林地方法院檢察署檢察官於同日以88
    年度偵字第6035號為不起訴處分，惟其於觀察、勒戒執行完
    畢釋放後5 年內之90年間，已再犯連續施用第一、二級毒品
    罪，經臺灣板橋地方法院以90年度訴字第2129號判決分別判
    處有期徒刑8 月及4 月確定（與偽造文書案件、偽造貨幣案
    件合併定應執行刑且假釋遭撤銷後之殘刑，連同嗣後所犯之
    竊盜等罪之刑均接續執行中，不構成累犯）；竟仍未能戒除
    毒癮，各基於施用第一、二級毒品之犯意，於100 年7 月13
    日某時，在其工作之新北市板橋區某工地內，分別以針筒注
    射及燃燒吸食器吸煙之方式，施用第一級毒品海洛因及第二
    級毒品甲基安非他命各1 次。嗣於翌日（14日）下午5 時許
    ，在臺北市○○區○○街與西昌街口，為警查獲其另案遭通
    緝，並扣得第一級毒品海洛因2 包（實稱毛重0.4080公克、
    淨重0.0060公克、取樣0.0010公克鑑定用罄、驗餘淨重0.00
    50公克）及其所有供包裹上開毒品所用之包裝袋2 只暨其所
    有供（但非專供）其施用海洛因所用之注射針筒2 支，始知
    上情。
二、案經新北市政府警察局蘆洲分局報請臺灣臺北地方法院檢察
    署檢察官偵查起訴。
    理  由
一、程序部分：本件被告張家彰所犯係死刑、無期徒刑或最輕本
    刑為3 年以上有期徒刑以外之罪，其於準備程序中就被訴事
    實為有罪之陳述，經本院告知簡式審判程序之旨，並聽取當
    事人意見後，經本院合議庭依刑事訴訟法第273 條之1 第1
    項規定裁定由受命法官獨任進行簡式審判程序，合先敘明。
二、上開事實，業據被告於本院100 年10月24日之準備及審理程
    序中坦承不諱，且被告此次驗尿結果，就安非他命類（安非
    他命、甲基安非他命）及鴉片類（可待因、嗎啡）確均呈現
    陽性反應，檢體編號核亦無誤，此有台灣檢驗科技股份有限
    公司濫用藥物檢驗報告及尿液代號對照表（編號：I0000000
    號）各1 件存卷可查，另有扣案之上開毒品及針筒為憑，且
    有自願受搜索同意書、搜索扣押筆錄及交通部民用航空局航
    空醫務中心毒品鑑定書等件在卷可稽，堪認被告確於上開時
    、地，有施用第一級毒品海洛因及第二級毒品甲基安非他命
    各1 次之行為，則被告上開於本院之任意性自白核與事實相
    符而可採信，本案事證已臻明確，其犯行堪以認定；又查被
    告前因施用毒品案件，經臺灣士林地方法院裁定施以觀察、
    勒戒，於88年7 月16日因無繼續施用傾向執行完畢釋放出所
    ，並由臺灣士林地方法院檢察署檢察官於同日以88年度偵字
    第6035號為不起訴處分，惟其於觀察、勒戒執行完畢釋放後
    5 年內之90年間，已再犯連續施用第一、二級毒品罪，經臺
    灣板橋地方法院以90年度訴字第2129號判決分別判處有期徒
    刑8 月及4 月確定，此有臺灣高等法院被告前案紀錄表1 件
    在卷可參，縱其本次施用毒品之時間已在該次觀察、勒戒執
    行完畢釋放5 年之後，仍應依法追訴處罰。
三、核被告所為，係犯毒品危害防制條例第10條第1 項之施用第
    一級毒品罪及同條第2 項之施用第二級毒品罪。其施用前後
    持有第一級毒品海洛因及第二級毒品甲基安非他命之低度行
    為，各為施用第一、二級毒品之高度行為所吸收，不另論罪
    。被告所犯上開2 罪，犯意各別、行為與罪名不同，自應分
    論併罰。爰審酌被告犯後雖於本院坦承犯行，態度尚可，然
    前已有多次施用毒品之前案紀錄，仍未能戒除毒癮復行施用
    ，暨被告其他素行、生活狀況、犯罪之動機、目的、手段等
    一切情狀，分別量處如主文所示之刑，並定其應執行之刑如
    主文所示。又扣案之上開第一級毒品海洛因2 包，係查獲之
    第一級毒品，不問是否屬於犯人所有，均應依毒品危害防制
    條例第18條第1 項前段之規定，諭知沒收銷燬（至取樣化驗
    部分，既已驗畢用罄滅失，不另諭知沒收銷燬）。另包裹上
    開毒品之包裝袋共2 只及扣案之注射針筒2 支，均為被告所
    有，迭據其供述甚詳，雖非專供其施用第一級毒品之器具，
    但仍係供其犯罪所用之物，是依刑法第38條第1 項第2 款併
    予宣告沒收。
據上論斷，應依刑事訴訟法第273 條之1 第1 項、第299 條第1
項前段，毒品危害防制條例第10條第1 項、第2 項、第18條第1
項前段，刑法第11條、第51條第5 款、第38條第1 項第2 款，判
決如主文。
本案經檢察官葉雅婷到庭執行職務。
中    華    民    國   100    年    10    月    31    日
                  刑事第二十一庭  法  官  吳勇毅
上正本證明與原本無異。
如不服本判決應於收受送達後10日內向本院提出上訴書狀，並應
敘述具體理由；其未敘述上訴理由者，應於上訴期間屆滿後20日
內向本院補提理由書（均須按他造當事人之人數附繕本）「切勿
逕送上級法院」。
                                  書記官  游秀珠
中    華    民    國   100    年    11    月    1     日
附錄本案論罪科刑法條全文：
毒品危害防制條例第10條
施用第一級毒品者，處 6 月以上 5 年以下有期徒刑。
施用第二級毒品者，處 3 年以下有期徒刑。